# 求助陈版主，权益收益互换问题

提问人：hphg511 时间：2022-04-07 21:53:41
陈版主您好，想求助您一个问题，我们现在审计的企业（A公司）和证券公司签了一个权益收益互换协议，付了 6 亿的保证金给到证券公司，证券公司使用同价值的资金去美国的股市买了几只股票（A公司指定的），产生的收益或亏损由A自负，现在在资产负债表日，产生了 1000 万的公允价值变动收益，A计提了对应的公允价值变动，但是这 6 亿的保证金在报表上是在其他应收款披露，这样是不是不符合新金融工具准则？ 6 亿的保证金是否需要重分类到交易性金融资产/衍生金融资产-成本中？还望版主指教，找了一些上市公司的报告也没有看到和A相似的案例。
A公司与证券公司签订了权益类收益互换协议，A公司支付了 6 亿元的收益互换交易保证金给证券公司时：
借：存出保证金（报表列示在其他应收款）
贷：银行存款
期间，证券公司收到A公司指令，购买了美国股市的几只股票。这几只股票的盈亏均由A公司承担。
在资产负债表日时，标的名义本金金额为 6 亿元，标的市值为6.1亿元，计提了对应的公允价值变动：
借：交易性金融资产-公允价值变动 1000 万
贷：公允价值变动收益 1000 万

回答人：chenyiwei
我理解这种情况实际上是一种变相的境外证券投资，即境内企业在自身不能直接从事境外上市证券交易的情况下，通过这种方式间接享有境外证券买卖的收益。因此这些保证金在购入证券后就应当确认为交易性金融资产，而不是继续列报为其他应收款。期末根据证券公司提供的信息确认公允价值变动损益。